# 求助陈版：同控下的吸收合并

提问人：hiyoamy 时间：2020-05-13 11:20:00
A公司在 17 年非同控下合并B公司和C公司，占B公司和C公司100%的股权，A公司在合并报表确认对C公司 100 万商誉。 19 年 5 月B公司（B公司无子公司）吸收合并C公司，C公司注销。
问题一：如 19 年 5 月底B公司吸收合并C公司后， 19 年 6 月仅需将C公司 6 月单月发生的损益和现金流纳入B公司的利润表和现金流？如果是这样，A公司编制 6 月份的合并报表时，仅有B公司提交报表，岂不是少了C公司1-5月份的利润表和现金流数据？
问题二：原来A公司在合并报表确认对C公司 100 万元的商誉是否要下转到B公司的单体报表？如是，如果做分录转过来。
问题三：原在A公司合并报表层面调整的C公司公允价值与账面价值的差额摊销折旧额以后要在B公司单体层面直接做账调整？也就是说B公司吸收合并C公司，是按照A公司在 17 年非同控下合并C公司的公允价值入账，不是按照C公司的账面价值入账？

回答人：chenyiwei
1 、因为B无子公司，故B吸收合并C无需调整B的前期比较报表数据。此时仍需单独将C公司吸收合并前的报表纳入A的合并，以免合并结果发生遗漏情况。
2 、需要。B的报表层面对C的各项资产、负债应以其在A的合并报表层面的账面价值（以取得对C控制权的购买日的公允价值为基础持续计算的金额）为基础计量。
3 、是。